【裁判字號】    97,裁,2027
【裁判日期】    970331
【裁判案由】    地價稅
【裁判全文】
最  高  行  政  法  院  裁  定
                                     97年度裁字第02027號
上  訴  人  甲○○
                        送達代收人  乙○○
                        縣造橋鄉造橋村過港坪11鄰8-6號
被 上訴 人  苗栗縣稅捐稽徵處
代  表  人  丙○○
上列當事人間地價稅事件，上訴人對於中華民國96年11月27日臺
中高等行政法院96年度訴字第287號判決，提起上訴，本院裁定
如下：
    主  文
上訴駁回。
上訴審訴訟費用由上訴人負擔。
    理  由
一、按對於高等行政法院判決之上訴，非以其違背法令為理由，
    不得為之，行政訴訟法第242條定有明文。依同法第243條第
    1項規定，判決不適用法規或適用不當者，為違背法令；而
    判決有同條第2項所列各款情形之一者，為當然違背法令。
    又提起上訴，應以上訴狀表明上訴理由，並應添具關於上訴
    理由之必要證據，復為同法第244條第1項第4款及第2項所明
    定。準此，當事人對於高等行政法院判決提起上訴，如以高
    等行政法院判決有行政訴訟法第243條第1項規定之不適用法
    規或適用不當為理由時，其上訴狀或理由書應有具體之指摘
    ，並揭示該法規之條項或其內容；若係成文法以外之法則，
    應揭示該法則之旨趣；倘為司法院解釋或本院之判例，則應
    揭示該判解之字號或其內容；如以高等行政法院判決有行政
    訴訟法第243條第2項所列各款情形為理由時，其上訴狀或理
    由書應揭示合於該條項各款之事實。上訴狀或理由書如未依
    此項方法表明，或其所表明者與上開法條規定不合時，即難
    認為已對高等行政法院判決之違背法令有具體之指摘，其上
    訴自難認為合法。
二、上訴人所有坐落苗栗縣造橋鄉○○段1315地號土地（下稱系
    爭土地），面積21,760平方公尺，原課徵田賦，惟上開地號
    土地，經苗栗縣政府民國80年11月30日府地用字第131464號
    函，變更編定為山坡地保育區丙種建築用地（竹南地政事務
    所80年12月4日登載於土地登記簿），被上訴人所屬竹南分
    處認與土地稅法第22條課徵田賦之規定不符，改按一般用地
    稅率核課地價稅，並補徵90至94年地價稅，分別為90、91、
    92年同為新台幣（下同）57,975元；93、94年各為55,462元
    。上訴人不服，循序提起本件行政訴訟。案經原審駁回其訴
    。上訴人對於高等行政法院判決上訴，雖以原判決違背法令
    為由，本院經核其上訴理由，無非重述其在原審起訴之內容
    ，主張按造鄉農字第0950010263號函所載系爭土地直接做農
    業使用，依法符合課徵田賦之要件等語，惟核其上訴理由狀
    所載內容，無非重述其在原審行政訴訟起訴狀之理由，或係
    以其一己對法律規定之誤解，任意指摘原審駁斥其主張之理
    由為不當，而未具體表明原判決所適用之法規確有如何違背
    法令之處，或有如何違背司法院解釋及本院判例，及有如何
    合於行政訴訟法第243條第2項所列各款之情形，難認為已對
    原判決之違背法令有具體之指摘。依首揭規定及說明，其上
    訴自不合法，應予駁回。
三、據上論結，本件上訴為不合法，依行政訴訟法第249條第1項
    前段、第104條、民事訴訟法第95條、第78條，裁定如主文
    。
中    華    民    國    97    年    3     月    31    日
                    最高行政法院第二庭
                        審判長法官  高  啟  燦
                              法官  劉  介  中
                              法官  黃  合  文
                              法官  廖  宏  明
                              法官  楊  惠  欽
以  上  正  本  證  明  與  原  本  無  異
中    華    民    國    97    年    3     月    31    日
                              書記官  邱  彰  德


司法院資訊處製作；財團法人民間司法改革基金會備份。
